【裁判字號】    95,訴,2533
【裁判日期】    951031
【裁判案由】    毒品危害防制條例
【裁判全文】
臺灣高雄地方法院刑事判決              95年度訴字第2533號
公  訴  人  臺灣高雄地方法院檢察署檢察官
被      告  乙○○
上列被告因毒品危害防制條例案件，經檢察官提起公訴（95年度
毒偵字第4615號、第5046號），本院合議庭裁定由受命法官獨任
進行簡式審判程序，判決如下：
    主  文
乙○○連續施用第一級毒品，累犯，處有期徒刑玖月。扣案之海
洛因壹包（淨重零點零柒公克，另含殘留海洛因粉末難以完全析
離之空裝袋壹個），沒收銷燬之。
    事  實
一、乙○○前於民國89年間因施用毒品案件，經本院以89年度毒
    聲字第920 號裁定送觀察、勒戒後，認有繼續施用之傾向，
    經本院以89年度毒聲字第1850號裁定令入戒治處所施以強制
    戒治於強制戒治已滿3 月後，成效經評定為合格，再經本院
    以89年毒聲字第7247號裁定停止戒治，所餘戒治期間自89年
    10月3 日起付保護管束出所，嗣因故經本院以89年度毒聲字
    第9592號裁定撤銷上開停止戒治，再度令入戒治處所執行殘
    餘強制戒治期間，並於90年6 月7 日強制戒治執行完畢釋放
    ，該部分施用毒品犯行則經臺灣高雄地方法院檢察署檢察官
    以90年度戒毒偵字第730 號為不起訴處分確定。又於92年間
    再因施用毒品案件，經臺灣高等法院高雄分院於92年11月17
    日以92年度上訴字第1759號判處有期徒刑8 月，並於94年2
    月1 日縮短刑期執行完畢。詎猶不知悔改，於前揭強制戒治
    執行完畢釋放後5 年內，復基於施用第一級毒品之概括犯意
    ，自95年4 月4 日中午12時許起至同年5 月11日15時止，在
    公園廁所或其位於高雄縣鳳山市○○街169 號2 樓之住處內
    ，以將海洛因摻水置入針筒注射靜脈之方式，以每天施用1
    至3 次之頻率，連續施用第一級毒品海洛因多次。嗣分於95
    年4 月5 日15時40分許、同年5 月12日19時許，先後在高雄
    縣鳳山市○○路○段188 號經警通知到場採尿及在鳳山市○
    ○街80號前為警臨檢而查獲，並扣得海洛1 小包（淨重0.07
    公克，空包裝重0.29公克），而悉上情。
二、案經高雄縣政府警察局鳳山分局報告臺灣高雄地方法院檢察
    署檢察官偵查起訴。
    理  由
一、本件被告乙○○所犯係死刑、無期徒刑、最輕本刑為3 年以
    上有期徒刑以外之罪，其於準備程序中就被訴事實為有罪之
    陳述，經法官告知簡式審判程序之旨，並聽取公訴人、被告
    之意見後，本院合議庭認為適宜而裁定由受命法官獨任進行
    簡式審判程序，先予敘明。
二、上開犯罪事實，業據被告坦承不諱，且扣案疑似海洛因之白
    色粉末，經送法務部調查局檢驗結果，確含有海洛因成分（
    驗前淨重0.07公克，空包裝重0.29公克）乙情，有該局95年
    7 月25日調科壹字第220023753 號鑑定通知書乙紙在卷可憑
    ，又被告2 度為警查獲所採集之尿液，經分別送長榮大學及
    臺灣檢驗科技股份有限公司先以酵素免疫分析法初步檢驗，
    復以氣相層析質譜儀法確認檢驗之結果，均呈現海洛因代謝
    物嗎啡陽性反應乙情，有該校95年4 月26日編號確認報告、
    該公司95年5 月18日編號KＺ000000000000號濫用藥物尿液檢
    驗報告各1 紙及列管毒品人口尿液檢體採集送驗紀錄表、高
    雄縣政府警察局鳳山分局偵辦毒品案件嫌疑人尿液採集編號
    對照表各1 份附卷足稽，足見被告自白，核與事實相符。從
    而，本案事證明確，被告犯行，堪予認定。
三、是核被告所為，係犯毒品危害防制條例第10條第1 項之施用
    第一級毒品罪。其為施用而持有海洛因之低度行為，應為施
    用之高度行為所吸收，不另論罪。又被告行為後，刑法第56
    條連續犯之規定業經刪除，並於94年7 月1 日施行，經依刑
    法第2 條第1 項「從舊從輕」之規定，比較新舊法之結果，
    仍應適用較有利於被告之行為時法律即舊法規定。是被告先
    後多次施用海洛因之犯行，因時間緊接，方法相同，觸犯構
    成要件相同之罪名，顯係基於概括之犯意反覆為之，應依連
    續犯之規定論以一罪，並加重其刑。查被告前於92年間再因
    施用毒品案件，經臺灣高等法院高雄分院於92年11月17日以
    92年度上訴字第1759號判處有期徒刑8 月，並於94年2 月1
    日縮短刑期執行完畢，此有臺灣高等法院被告前案紀錄表乙
    紙附卷可稽，其於5 年內再故意犯本件最重本刑為有期徒刑
    以上之罪，不論依修正前之刑法第47條，或修正後之刑法第
    47條第1 項之規定，均構成累犯，對被告而言並無有利或不
    利之情形，應逕依修正前之刑法第47條，論以累犯，並遞加
    重其刑。爰審酌被告前因施用毒品犯行，業經觀察、勒戒及
    強制戒治後，猶再施用毒品不輟，顯見其毒癮非淺，施用毒
    品除戕害自身健康外，對社會秩序亦產生不良影響，並考量
    本件被告施用毒品之時間、頻率，以及犯後坦承犯行，尚知
    悔悟等一切情狀，量處如主文所示之刑，以示懲儆。
四、查扣案之海洛因1 包（淨重0.07公克，空包裝重0.29公克）
    ，係屬毒品危害防制條例第2 條所管制之第一級毒品，不論
    屬於犯人與否，應依同條例第18條第1 項前段規定，宣告沒
    收銷燬之；而上開裝有海洛因之包裝袋1 個，因殘留海洛因
    粉末，難以完全析離，亦應依上揭規定，併予宣告沒收銷燬
    之。
據上論斷，應依刑事訴訟法第273 條之1 第1 項、第299 條第1
項前段，毒品危害防制條例第10條第1 項、第18條第1 項前段，
刑法第2 條第1 項前段、第11條、修正前刑法（下同）第56條、
第47條，判決如主文。
本案經檢察官甲○○到庭執行職務。
中    華    民    國    95    年    10    月    31    日
                  刑事第十二庭  法  官  林書慧
以上正本證明與原本無異。
如不服本判決，應於判決送達後10日內，向本院提出上訴狀。
中    華    民    國    95    年    10    月    31    日
                                書記官  鍾錦祥
附錄本件論罪科刑法條：
毒品危害防制條例第10條第1 項
施用第一級毒品者，處6月以上5年以下有期徒刑。


司法院資訊處製作；財團法人民間司法改革基金會備份。
